# 代理资质摊销问题

提问人：liu0bin0 时间：2020-06-03 14:42:00
陈版主：
A公司被授予某产品中国区总代理资质，作为无形资产核算，合同约定代理资质授予按一年有效期，到期内三个月内双方无提出书面异议，本合同将自动延长一年。该无形资产是否需进行摊销，会计上如何核算。

回答人：chenyiwei
首先，为何自行取得的资质可以确认为无形资产？一般情况下不满足成本可以可靠计量的条件。
非同一控制下合并中取得的被收购方原有资质可以在合并报表层面确认为无形资产。如果可以无限延期且延期时无需发生重大成本的，则理论上可以作为使用寿命不确定的无形资产。但仍建议谨慎对照无形资产准则应用指南关于确定无形资产使用年限应考虑因素的相关指引，谨慎确定是否使用寿命确实不确定。